Inventaris van het archief van het Nederlands Beheersinstituut, beheersdossiers beginnend met de letter L
Nationaal Archief, Den Haag
- Serie 'Lange, W.H. - Laumen, A.M.M.'
  - Laugius, J. [PE11 724], ---
    Onderdeel van een omslag met meerdere dossiers. Deze omslag is aan te vragen via archiefinventaris 2.09.16.06, inventarisnummer 2446, ten name van Hartlief, J.
  - Laugs, J.L., Saeffelen, 113480
  - Laugs-Heinen, J.L., Heilder [PD57 1812], ---
    Onderdeel van een omslag met meerdere dossiers. Deze omslag is aan te vragen via archiefinventaris 2.09.16.08, inventarisnummer 5189, ten name van Kuppers-Jutten, J.M.
  - Lauhofer, A., Bussum, 113481
  - Lauhofer, A., Bussum [WF 1993], ---
    Onderdeel van een omslag met meerdere dossiers. Deze omslag is aan te vragen via archiefinventaris 2.09.16.01, inventarisnummer 6551, ten name van Aderhold, J.J.P.T.
  - Lauhofer, E., Hagen a.d. Weser, 113482
  - Lauhofer, E. [PE36 3192], ---
  - Lauinger, K., Zeist, 113446
  - Lauinger, M., New York, 198558
  - Lauinger, O., Aalsmeer, 113447
  - Lauinger, W., Assendelft [PE2 2371], ---
    Onderdeel van een omslag met meerdere dossiers. Deze omslag is aan te vragen via archiefinventaris 2.09.16.01, inventarisnummer 2136, ten name van Alphenaar, C.W.
  - Lauinger-vander Staak, Rotterdam, 113448
  - Laukmann, W., Maastricht, 113449
  - Laulicht, H., London [PE67 4326], ---
    Onderdeel van een omslag met meerdere dossiers. Deze omslag is aan te vragen via archiefinventaris 2.09.16.01, inventarisnummer 4318, ten name van Adolf-Merwerth, M.
  - Laumann, C.A., Losser, 113452
  - Laumann, H., Losser [WFV 6512], ---
    Onderdeel van een omslag met meerdere dossiers. Deze omslag is aan te vragen via archiefinventaris 2.09.16.02, inventarisnummer 5863, ten name van Burg-Konen, G.
  - Laumann, H.C.E., Losser, 113450
  - Laumannn, A.R., Heerlen, 113451
  - Laumans, Gebr., Tegelen [DS 273], ---
    Onderdeel van een omslag met meerdere dossiers. Deze omslag is aan te vragen via archiefinventaris 2.09.16.01, inventarisnummer 2757, ten name van Amsterdamsche Bank NV
  - Laumans, Gebr. (Dakpannenfabriek), Tegelen [DS 285], ---
    Onderdeel van een omslag met meerdere dossiers. Deze omslag is aan te vragen via archiefinventaris 2.09.16.01, inventarisnummer 2758, ten name van Algemeene Friesche Levensverzekering Maatschappij
  - Laume, N., Loenen aan de Vecht [DM 1157], ---
  - Laumen, A., Eindhoven, 113453
  - Laumen, A., Millen, 113454
  - Laumen, A., Aphoven [WE 7097], ---
  - Laumen, A., Heerlen [PE68 365], ---
    Onderdeel van een omslag met meerdere dossiers. Deze omslag is aan te vragen via archiefinventaris 2.09.16.02, inventarisnummer 4444, ten name van Berchtenbreiter, R.
  - Laumen, A., Millen [PE68 150], ---
    Onderdeel van een omslag met meerdere dossiers. Deze omslag is aan te vragen via archiefinventaris 2.09.16.01, inventarisnummer 4434, ten name van Aitenbichler, L.
  - Laumen, A.H.F., Meerssen, 113456
  - Laumen, A.M.M., Heerlen, 113455
- Serie 'Laumen, F.C. - Leeuw, G. de'
  - Laumen, F.C., Souburg, 113457
  - Laumen, H.H., Stevensweert, 113458
  - Laumen, H.H., Stollberg, 113459
  - Laumen, H.M., Venlo, 113460
  - Laumen, H.M., Venlo [WF 498], ---
    Onderdeel van een omslag met meerdere dossiers. Deze omslag is aan te vragen via archiefinventaris 2.09.16.01, inventarisnummer 6541, ten name van Almreiter, J.
  - Laumen, J.J., Jutphaas, 113461
  - Laumen, J.J., Heerlen, 113462
  - Laumen, J.J., Jutphaas [PE54 98], ---
    Onderdeel van een omslag met meerdere dossiers. Deze omslag is aan te vragen via archiefinventaris 2.09.16.01, inventarisnummer 3943, ten name van Abrahamsz, F.C.
  - Laumen, J.K., Meerssen, 113463
  - Laumen, J.R., Meerssen [PE40 3305], ---
  - Laumen, J.W.H., Echt, 113464
  - Laumen, P.J., Millen [PD57 934], ---
  - Laumen, S.J., Oosterbeek, 113438
  - Laumen, T., Rotterdam, 113439
  - Laumen, T., Achterveld, 113440
  - Laumen, T., Koningsbosch [PE67 957], ---
    Onderdeel van een omslag met meerdere dossiers. Deze omslag is aan te vragen via archiefinventaris 2.09.16.02, inventarisnummer 4148, ten name van Berg, A.M. van de
  - Laumen, T., Roosendaal [PE2 2500], ---
  - Laumen, W., Millen [PD57 935], ---
  - Laumen-Erens, J.H., Sittard, 113441
  - Laumen-Jochems, M., Schum, 113442
  - Laumen-Vranken, M.H.W., Heerlen, 113443
  - Laun-Blansjaar, J., Leiden, 113444
  - Launenberg-Schepers, M., Stein [PE40 4780], ---
    Onderdeel van een omslag met meerdere dossiers. Deze omslag is aan te vragen via archiefinventaris 2.09.16.02, inventarisnummer 3878, ten name van Beltjens-Amsel, E.M.
  - Launspach, J.C., Den Haag, 113445
  - Launspach, J.C., Den Haag, 113465
  - Launspach, J.C., Den Haag [WFN 746], ---
  - Laup, C.A.E., Rijswijk, 113466
  - Laup, C.A.E., Rijswijk [WFG 530], ---
    Onderdeel van een omslag met meerdere dossiers. Deze omslag is aan te vragen via archiefinventaris 2.09.16.03, inventarisnummer 5363, ten name van Dinger, E.
  - Laupert, B., Hilversum [PE36 585], ---
  - Lauppe, L.W., Amsterdam, 113467
  - Lauppe, P.J., Amsterdam, 113468
  - Laurant, A. [PE43 329], ---
  - Laure-Leitner, L., Beek, 113469
  - Laure-Leitner, M.M., Beek [WFV 6278], ---
    Onderdeel van een omslag met meerdere dossiers. Deze omslag is aan te vragen via archiefinventaris 2.09.16.01, inventarisnummer 5881, ten name van Alberelli, F.
  - Laurens, J. [PE28 2148], ---
    Onderdeel van een omslag met meerdere dossiers. Deze omslag is aan te vragen via archiefinventaris 2.09.16.08, inventarisnummer 3469, ten name van Kuiper, D.
  - Laurens, J.K., Rotterdam, 113473
  - Laurense, H., Nijmegen [PE67 4001], ---
    Onderdeel van een omslag met meerdere dossiers. Deze omslag is aan te vragen via archiefinventaris 2.09.16.02, inventarisnummer 4297, ten name van Bundgens, L.K.
  - Laurense, S.A., Amsterdam, 113470
  - Laurense, S.A., Amsterdam, 113474
  - Laurensen, H.M.G., Zutphen, 113471
  - Laurent, S.M.H., Eibergen, 113472
  - Laurentius, R.C.C.G., Amsterdam, 113475
  - Laurentzen-Scheefers, M.C.E., Goch, 205249
  - Laurenz, Gebr., Ochtrup [PD23 453], 4950
  - Laurenzen, M., Goch, 113476
  - Lauret, C.L.A., Amsterdam, 113477
  - Lauret, J.L., Amsterdam, 113483
  - Lauret, J.L., Amsterdam, 113484
  - Lauret, L.G.W., Rotterdam, 113485
  - Laurey, N.A., Heemstede, 113486
  - Laureyssen, A.G.H., Groesbeek [PE10 3327], ---
  - Laurien, E.F.J., Hamburg [WE 8684], ---
    Onderdeel van een omslag met meerdere dossiers. Deze omslag is aan te vragen via archiefinventaris 2.09.16.02, inventarisnummer 6510, ten name van Berliner Volksbank West
  - Laurier, A., Ede, 113487
  - Laurier, H., Ede, 113488
  - Laurier, W., Reeuwijk, 113489
  - Laurier, W., Reeuwijk [PE26 275], ---
    Onderdeel van een omslag met meerdere dossiers. Deze omslag is aan te vragen via archiefinventaris 2.09.16.02, inventarisnummer 2627, ten name van Baas, W.
  - Laurier, W.T., Gouda, 113490
  - Laurier, W.T., Gouda [PE26 52], ---
    Onderdeel van een omslag met meerdere dossiers. Deze omslag is aan te vragen via archiefinventaris 2.09.16.02, inventarisnummer 2618, ten name van Boosten, L.H.
  - Laurier-Sinniger, W., Leiden, 113492
  - Laurijssen, J.C.E., Haarlem, 113495
  - Lauringer, W., Assendelft, 113491
  - Laurman-Windt, J.M. van, Rotterdam, 113493
  - Laurusse, A.P.L., Kwakkenberg, 113494
  - Laus, M., Haarlem [PE28 3336], ---
  - Lauscher, A.M., Haarlem, 113527
  - Lauscher, G.J., Haarlem, 113524
  - Lauscher, G.J., Haarlem [PE28 5830], ---
  - Lauscher, J., 113525
  - Lauscher, J. [PE67 1850], ---
  - Lauscher, J., Düren [PE40 754], ---
  - Lause, A., Enschede [WFV 7436], ---
    Onderdeel van een omslag met meerdere dossiers. Deze omslag is aan te vragen via archiefinventaris 2.09.16.02, inventarisnummer 5901, ten name van Bartelt, A.M.H.
  - Lausen, A., Haarlem [PE66 42], ---
  - Laussen, A., Haarlem, 113526
  - Lauszat, F., Stein, 113496
  - Lauszat, F., Stein [PD40 179], ---
    Onderdeel van een omslag met meerdere dossiers. Deze omslag is aan te vragen via archiefinventaris 2.09.16.02, inventarisnummer 5073, ten name van Brands-Halmans, E.
  - Laut, H.M.E., Rotterdam, 113497
  - Laut, H.M.E., Bremen [WE 6047], ---
    Onderdeel van een omslag met meerdere dossiers. Deze omslag is aan te vragen via archiefinventaris 2.09.16.04, inventarisnummer 6355, ten name van Entholt, H.
  - Laut, L.J., Rotterdam, 113498
  - Laut, L.J., Rotterdam [WFR 611], ---
    Onderdeel van een omslag met meerdere dossiers. Deze omslag is aan te vragen via archiefinventaris 2.09.16.02, inventarisnummer 5547, ten name van Bigl, J.
  - Lauta van Aijsma, F.W., Sittard, 113499
  - Laute-Gebing, J.M., Arnhem, 113500
  - Lautenbach, A., Bonnen, 113501
  - Lautenbach, A., Rolde, 113502
  - Lautenbach, G., Rolde, 113503
  - Lautenbach, L., Paterswolde, 113504
  - Lautenbach, M., Rolde, 113505
  - Lautenbach, S., Stiens, 113506
  - Lautenbach, S., Stiens [PE38 740], ---
  - Lautenschlager, H., Arnhem, 113507
  - Lautenschlager, H., Arnhem [PE10 1099], ---
  - Lautenslager, J.C.M., Amsterdam, 113508
  - Lauter, J., Weisenthurm, 113509
  - Lauterbach, E., Terwinselen [DS 4213], ---
    Onderdeel van een omslag met meerdere dossiers. Deze omslag is aan te vragen via archiefinventaris 2.09.16.02, inventarisnummer 3076, ten name van Braam-Ostermann, A.
  - Lauterbach, F.H., Amsterdam, 113510
  - Lauterbach, J., Brunssum, 113511
  - Lauterbach, W., Amsterdam, 113512
  - Lauterbach-Bodewitz, K., Bayreuth [WE 398], ---
    Onderdeel van een omslag met meerdere dossiers. Deze omslag is aan te vragen via archiefinventaris 2.09.16.03, inventarisnummer 5957, ten name van Consulaire verklaringen
  - Lauterbach-Salisch, A., Spekholzerheide [PE67 3350], ---
  - Lauterbach-Theissen, J.M., Dalhausen, 113513
  - Lauterfing, E., Amsterdam [PE1 2481], ---
    Onderdeel van een omslag met meerdere dossiers. Deze omslag is aan te vragen via archiefinventaris 2.09.16.06, inventarisnummer 3271, ten name van Hoogebom, T.N.B.
  - Lauterjung, A., Solingen [PE67 5002], ---
  - Lautermann, E., Arnhem, 113514
  - Lautermann-Bindels, J., Eilendorf, 113515
  - Lautermans, F., Hilversum [WF 1741], ---
    Onderdeel van een omslag met meerdere dossiers. Deze omslag is aan te vragen via archiefinventaris 2.09.16.02, inventarisnummer 6560, ten name van Bakker, R.V.
  - Lautier, C., Sarreguemines [WE 7099], ---
  - Lautmann, B., Den Haag, 113516
  - Lauvenberg, A.M., Heerlen [WFV 4196], ---
    Onderdeel van een omslag met meerdere dossiers. Deze omslag is aan te vragen via archiefinventaris 2.09.16.06, inventarisnummer 5741, ten name van Henseler, W.
  - Lauvenberg, J.L., Wittem, 113517
  - Lauvenberg, L.J., Heerlen, 113518
  - Lauw, C.M., Hilligersberg, 113519
  - Lauw, W.H., Rotterdam, 113520
  - Lauw-Molenaar, W.J., Hillegersberg, 113521
  - Lauwerijssen, J.A., Den Helder, 113533
  - Lauwerijssen, J.A., Den Helder [PE33 251], ---
  - Lauwerman, L.V., Rotterdam, 113522
  - Lauwers, J.A.M., Amsterdam, 113523
  - Lauwers, J.G.J., Amsterdam, 113528
  - Lauwers, J.G.J., Amsterdam [PD1 457], ---
    Onderdeel van een omslag met meerdere dossiers. Deze omslag is aan te vragen via archiefinventaris 2.09.16.02, inventarisnummer 4558, ten name van Boer, A. den
  - Lauwers, P., Haarlem, 113529
  - Lauwers, W.J. Fa., Amsterdam [DS 2679], ---
    Onderdeel van een omslag met meerdere dossiers. Deze omslag is aan te vragen via archiefinventaris 2.09.16.04, inventarisnummer 2934, ten name van Eerste Nederlandsch Cement Industrie (ENCI)
  - Lauwerse, F., Utrecht, 113531
  - Lauwerse, H.F.J. de, Kerkrade, 113530
  - Lauwman-Wolters, A., Eijgelshoven, 113534
  - Laux, E. [PE2 2036], ---
    Onderdeel van een omslag met meerdere dossiers. Deze omslag is aan te vragen via archiefinventaris 2.09.16.02, inventarisnummer 2126, ten name van Beveren, P.M. van
  - Laux, E.W., Eppstein, 113535
  - Lauxen, A.L., Den Haag, 113536
  - Lauxterman, M.J.J.H., Amsterdam, 113537
  - Lavalette, B. de, Beesd [PE35 180], ---
    Onderdeel van een omslag met meerdere dossiers. Deze omslag is aan te vragen via archiefinventaris 2.09.16.01, inventarisnummer 3567, ten name van Akkermans, A.J.A.
  - Lavalette, R. de, Acquoy [PE43 1533], ---
    Onderdeel van een omslag met meerdere dossiers. Deze omslag is aan te vragen via archiefinventaris 2.09.16.02, inventarisnummer 3913, ten name van Berg, J. van de
  - Lavaleye, E.J., Rotterdam, 113538
  - Lavaleye-de Waal, A.T.P., Laren, 113549
  - Lavalle, G.P., Heerlen, 113550
  - Lavalle, H.A., Utrecht, 113580
  - Lavalle, P.J., Scherpenseel, 113539
  - Lavarre, H., Köln, 113540
  - Laveic, J., Kdrnten [WE 4764], ---
  - Lavell, F., Amsterdam [DM 2777], ---
    Onderdeel van een omslag met meerdere dossiers. Deze omslag is aan te vragen via archiefinventaris 2.09.16.01, inventarisnummer 2734, ten name van Arends, L.M.
  - Laven, A.J., Utrecht, 113541
  - Laven, J., Gangelt, 113542
  - Laven, J., Gangelt [PD57 1813], ---
  - Laven, P.W., Heerlen, 113543
  - Laven, W., Kerkrade, 113544
  - Laven-Hammers, K., Kohlscheid, 113545
  - Laven-Heemskerk, J.M., Leiden, 113546
  - Laven-Knittel, A.C.F., Vaals, 113547
  - Laven-Knittel, A.C.F., Vaals [WFV 6305], ---
    Onderdeel van een omslag met meerdere dossiers. Deze omslag is aan te vragen via archiefinventaris 2.09.16.06, inventarisnummer 5853, ten name van Hermans-den Decker, E.C.C.A.
  - Laven-Knittel, C.A.F., Vaals [WF 1926], ---
    Onderdeel van een omslag met meerdere dossiers. Deze omslag is aan te vragen via archiefinventaris 2.09.16.02, inventarisnummer 6550, ten name van Beeck, J.
  - Laven-Meister, L., Aachen, 113548
  - Laverentz, E., Oldenburg [WE 7100], ---
  - Laverman, B. Ferro Staal Maatshappij NV (I), Rotterdam, 113565
  - Laverman, B. Ferro Staal Maatshappij NV (II), Rotterdam, 113566
  - Laverman, B. Ferro Staal Maatshappij NV (III), Rotterdam, 113567
  - Laverman, B. Ferro Staal Maatshappij NV (IV), Rotterdam, 113568
  - Laverman, B. Ferro Staal Maatshappij NV (V), Rotterdam, 113569
  - Laverman, B. Ferro Staal Maatshappij NV (VI), Rotterdam, 113570
  - Laverman, D., Ittersum, 113551
  - Laverman, H., Haarlem, 113552
  - Laverman, S., Zeist, 113553
  - Lavertu, C., Amsterdam, 113554
  - Lavertu, J., 113555
  - Laves, W., Neustadt [WE 1071], ---
    Onderdeel van een omslag met meerdere dossiers. Deze omslag is aan te vragen via archiefinventaris 2.09.16.03, inventarisnummer 6013, ten name van Dosse, F.H.D.
  - Laviere, A., Haarlem, 113556
  - Lavieren, A. van, Rhenen, 113557
  - Lavieren, A. van, Rhenen, 113558
  - Lavieren, D. van [PD43 323], ---
    Onderdeel van een omslag met meerdere dossiers. Deze omslag is aan te vragen via archiefinventaris 2.09.16.02, inventarisnummer 5103, ten name van Bekink, C.
  - Lavieren, D. van, Tiel [PD52 74], ---
    Onderdeel van een omslag met meerdere dossiers. Deze omslag is aan te vragen via archiefinventaris 2.09.16.02, inventarisnummer 5110, ten name van Binsbergen-van Bekkum, J. van
  - Lavieren, G. van, IJzendoorn, 113559
  - Lavieren, G. van, IJzendoorn [PE10 2353], ---
  - Lavieren, N. van, Den Helder, 113560
  - Lavieren, N. van, Den Helder [PE33 231], ---
    Onderdeel van een omslag met meerdere dossiers. Deze omslag is aan te vragen via archiefinventaris 2.09.16.02, inventarisnummer 3545, ten name van Buckert-Geertsema, A.A.
  - Lavihre, A., Haarlem [PE28 6680], ---
    Onderdeel van een omslag met meerdere dossiers. Deze omslag is aan te vragen via archiefinventaris 2.09.16.03, inventarisnummer 3522, ten name van Dekker, C.
  - Lavino, C., Overschie, 113561
  - Lavino, D., Rotterdam, 113562
  - Lavooij, J.C., Groningen, 113563
  - Lavooy, J.C., Groningen [PE27 1071], ---
    Onderdeel van een omslag met meerdere dossiers. Deze omslag is aan te vragen via archiefinventaris 2.09.16.02, inventarisnummer 3376, ten name van Borgeld, A.
  - Lavric, A., Posta Ernomelij, 113564
  - Lavric, J., Andersdorf [WE 8476], ---
    Onderdeel van een omslag met meerdere dossiers. Deze omslag is aan te vragen via archiefinventaris 2.09.16.01, inventarisnummer 6489, ten name van Aumeijer, K. Fa.
  - Lavrijsen-Lintjens, W., Amsterdam [PE1 4446], ---
    Onderdeel van een omslag met meerdere dossiers. Deze omslag is aan te vragen via archiefinventaris 2.09.16.02, inventarisnummer 2287, ten name van Bernhard, H.P.K.
  - Lawalle-Hubben, A.M., Scherpenzeel [PE67 2190], ---
    Onderdeel van een omslag met meerdere dossiers. Deze omslag is aan te vragen via archiefinventaris 2.09.16.02, inventarisnummer 4201, ten name van Boetholt, M.
  - Lawende, J., Dordrecht, 113579
  - Lawniczak, W.F., Den Haag, 113571
  - Lawniczak, W.F. [PE2 2417], ---
  - Lawoe (Vereenigde), Den Haag, 113572
  - Lawrenz, G., Herne Westfalen, 113573
  - Lawrenz, W., Rotterdam, 113574
  - Lax & Co., A. Fa., Amsterdam, 113576
  - Lax-Loewenthal, H., Amsterdam, 113575
  - Layr-des Amorie van der Hoeven, W.H., Heemstede, 111678
  - Lazar, E., Rijssen, 113581
  - Lazar, M., Istanbul [WE 2221], ---
    Onderdeel van een omslag met meerdere dossiers. Deze omslag is aan te vragen via archiefinventaris 2.09.16.01, inventarisnummer 6096, ten name van Alkemade-Kuyten, A.
  - Lazard en Willing, Fa., Amsterdam [DM 728], ---
    Onderdeel van een omslag met meerdere dossiers. Deze omslag is aan te vragen via archiefinventaris 2.09.16.02, inventarisnummer 2666, ten name van Berg, J.
  - Lazard, H., Amsterdam, 113582
  - Lazarom, C.P., Rotterdam, 113583
  - Lazarus, B., Amsterdam, 113584
  - Lazarus, E.W., Hilversum, 113585
  - Lazarus, E.W., Hilversum [WFV 30], ---
    Onderdeel van een omslag met meerdere dossiers. Deze omslag is aan te vragen via archiefinventaris 2.09.16.07, inventarisnummer 5526, ten name van Jeromin, M.M.
  - Lazarus, G., Hoogeveen, 113590
  - Lazarus, H., Amsterdam, 113586
  - Lazarus, H.S., Amsterdam, 113587
  - Lazarus, L., Hengelo, 113588
  - Lazarus, L., Winschoten, 113589
  - Lazarus, L., Hannover [WE 4033], ---
    Onderdeel van een omslag met meerdere dossiers. Deze omslag is aan te vragen via archiefinventaris 2.09.16.02, inventarisnummer 6220, ten name van Bruijn, H.
  - Lazarus, S., Winschoten, 113591
  - Lazarus-Weverling [PE2 286], ---
    Onderdeel van een omslag met meerdere dossiers. Deze omslag is aan te vragen via archiefinventaris 2.09.16.01, inventarisnummer 2071, ten name van Adena, H.G.
    Dit dossier betreft ook: Directie Belastingen; Marckmann-Stofkoper, J.A.; Verhagen, G.G.M.
  - Lazerd, H., Amsterdam, 113592
  - Lazerom, F.C., Rotterdam, 113593
  - Lazeroms, W., Roosendaal, 113594
  - Lazet, A., Apeldoorn, 113595
  - Lazet, A., Haarlem, 113597
  - Lazet, A., Haarlem [PE28 4774], ---
  - Lazet, H.F.J., Voorburg, 113598
  - Lazet, H.J., Delft, 113599
  - Lazet, H.J., Rotterdam [PE3 325], ---
    Onderdeel van een omslag met meerdere dossiers. Deze omslag is aan te vragen via archiefinventaris 2.09.16.02, inventarisnummer 2193, ten name van Bijl, P.
  - Lazet, J., Tiel, 113600
  - Lazet, J., Apeldoorn, 113601
  - Lazet, J., Halfweg [PE10 2354], ---
  - Lazet, J., Tiel [PE43 1638], ---
    Onderdeel van een omslag met meerdere dossiers. Deze omslag is aan te vragen via archiefinventaris 2.09.16.02, inventarisnummer 3915, ten name van Bemmel, J. van
  - Lazet, L., Deventer, 113602
  - Lazet, V., Tiel, 113603
  - Lazet-Schmidt, T.H.H., Rotterdam, 113604
  - Lazina, F., Amsterdam, 113605
  - Lazonder, N., Wassenaar, 113606
  - Le Lo Schoen NV, Den Haag, 118177
  - Le Rayon de Soleil Herstellingsoord, Amsterdam, 113607
  - Lean, C.M., Rotterdam, 113608
  - Leao-Laguna-Spinosa-Cattela, E. de, Amsterdam, 113609
  - Learbuck, J.A.A., Den Haag, 113610
  - Leata Verrekeningskantoor, Amsterdam [DS 867], ---
  - Leata, (Verrekeningskantoor) NV, Amsterdam, 201344
  - Leautaud, J., Haarlem, 113611
  - Lebbe, G.C.T., Assen, 113612
  - Lebbe, N.J.H. van der, Den Haag, 113625
  - Lebbing, A., Leeuwarden, 113624
  - Lebbing, A.M., Leeuwarden, 113623
  - Lebbing, C., Apeldoorn [DS 5641], ---
    Onderdeel van een omslag met meerdere dossiers. Deze omslag is aan te vragen via archiefinventaris 2.09.16.02, inventarisnummer 3214, ten name van Bumas, (Bureau voor Moderne Administratie Systemen) NV
  - Lebbing, F.G., Amsterdam, 113621
  - Lebbing, F.G., Amsterdam, 113622
  - Lebbing, J., Rijswijk, 113620
  - Lebbing, J.W., Haarlem, 113619
  - Lebbing, J.W. [PE64 413], ---
  - Lebbing, R., Apeldoorn [DS 5473], ---
    Onderdeel van een omslag met meerdere dossiers. Deze omslag is aan te vragen via archiefinventaris 2.09.16.05, inventarisnummer 3197, ten name van Grebe, W.
  - Lebbink, A., Hengelo, 113617
  - Lebbink, A.C., Valkenburg, 113614
  - Lebbink, D.J., Zutphen, 113615
  - Lebbink, D.J., Zutphen [PE64 411], ---
  - Lebbink, G., Tonden, 113633
  - Lebbink, G.J., Eefde, 113616
  - Lebbink, G.J., Eefde [PE64 412], ---
  - Lebbink, H.J., Doetinchem, 113626
  - Lebbink, H.J., Doetinchem [PE17 61], ---
    Onderdeel van een omslag met meerdere dossiers. Deze omslag is aan te vragen via archiefinventaris 2.09.16.01, inventarisnummer 2489, ten name van Addinkc, A.
  - Lebbink, J., Apeldoorn, 113627
  - Lebbink, J.W., Lochem, 113628
  - Lebbink-Arndt, E., Leeuwarden, 113618
  - Lebbink-Vreling, S., Eefde [PE64 408], ---
  - Lebender, G., Aussig am Elbe [PE67 4608], ---
    Onderdeel van een omslag met meerdere dossiers. Deze omslag is aan te vragen via archiefinventaris 2.09.16.01, inventarisnummer 4337, ten name van Alsemgeest, H.
  - Lebenstein, E., Sneek, 113629
  - Lebenstein, I., Geleen, 113630
  - Lebenstein, J.I.S., Sittard, 113631
  - Lebenstein-Rubsteck, S.J.S., Sittard, 113632
  - Leber, A.T., Ahmedabad, 113634
  - Leber, E.L., Amsterdam, 113596
  - Leber, J.F., Amsterdam, 113635
  - Leberecht, F., Aachen, 113636
  - Lebert, O., Ubach over Worms, 113637
  - Lebo NV [DS 2535], ---
    Onderdeel van een omslag met meerdere dossiers. Deze omslag is aan te vragen via archiefinventaris 2.09.16.03, inventarisnummer 2923, ten name van Cooperatieve Boerenleenbank
  - Lebon, M.H., Maastricht, 113638
  - Lebon, P.H., Maastricht, 113639
  - Lebourkin, M., Amsterdam, 113640
  - Lebram, N., Amsterdam, 113641
  - Lebrecht, C.M. [WE 643], ---
    Onderdeel van een omslag met meerdere dossiers. Deze omslag is aan te vragen via archiefinventaris 2.09.16.02, inventarisnummer 5976, ten name van Belfi, G.A.
  - Lebrecht, D., Montreux [WE 5208], ---
    Onderdeel van een omslag met meerdere dossiers. Deze omslag is aan te vragen via archiefinventaris 2.09.16.04, inventarisnummer 6299, ten name van Ekenhorst, T.
  - Lebuinus, S. [DN 1277], ---
    Dit dossier betreft ook: Braam, C.T.
  - Leccius-de Ridder, C.D.L., Lienden, 113642
  - Lecerf, G.M. [DS 3414], ---
    Onderdeel van een omslag met meerdere dossiers. Deze omslag is aan te vragen via archiefinventaris 2.09.16.03, inventarisnummer 2994, ten name van Duives, M.J.
  - Lechelt, T., Amsterdam [PD1 1071], 4579
  - Lechenbauer, K., Amsterdam, 113643
  - Lechner, H.P., Arnhem, 113644
  - Lechner, J.M.E., Eysden, 113645
  - Lechner, M., Terneuzen, 113646
  - Lechner, M., Oberkvst [WE 7690], ---
  - Lechner, R., Graben [DS 3641], ---
    Onderdeel van een omslag met meerdere dossiers. Deze omslag is aan te vragen via archiefinventaris 2.09.16.03, inventarisnummer 3022, ten name van Daemen, P.J.
  - Lechner-Frencken, H., Mönchengladbach [PE68 411], ---
    Onderdeel van een omslag met meerdere dossiers. Deze omslag is aan te vragen via archiefinventaris 2.09.16.01, inventarisnummer 4446, ten name van Assen, J.B.
  - Lechtape, G., Münster, 113647
  - Lechtenbohmer, E., Apeldoorn, 113649
  - Lechtenbohmer, E., Delft [WFR 811], ---
    Onderdeel van een omslag met meerdere dossiers. Deze omslag is aan te vragen via archiefinventaris 2.09.16.01, inventarisnummer 5521, ten name van Aa, H.J. van der
  - Lechtenbohmer-Schreck, R., Heerlen [WFV 4856], 5777
  - Lechtenbohmer-Schreck, R., Heerlen [WF 1639], ---
  - Lechtenburg, B., Amsterdam, 113648
  - Lechtenfeld-Schardinel, A., Viersen [PE67 5031], ---